# 先租后买固定资产装修费如何处理

提问人：yyqzy 时间：2019-06-03 16:40:25
某开发为招商引资，其下属的 A 集团与B公司签订投资协议，B 公司来开发取投资，A 将新建设好的厂房免费租赁给 B使用 5 年， 5 年后由B 按市场价购入。B公司接收厂房后，进行装修发生了 3000 万元装修费，想请教下该笔装修费计入长期待摊费用并按厂房的预计使用年限摊销是否合适？
个人认为，装修费按受益原则在厂房使用年限分摊较为合理，但不知先租后买方式是否还会对报表产生其他项目产生影响？

回答人：chenyiwei
从你说的情况看，最终将会取得厂房的所有权。因此 B 在取得厂房时，即应当按照现时公允价值确认一项固定资产和长期应付款。后续实际支付的购买款与原预计的负债金额之间的差额计入当期损益处理。相应地，该项装修应视同对自有固定资产的装修，单独确认为一项固定资产（房屋装修），在两次装修的间隔期内计提折旧，不应并入房屋建筑物原值在其折旧年限内计提折旧。